臺灣高等法院臺中分院刑事裁定
111年度聲字第1730號
聲  請  人  
即  被  告  張展魁




選任辯護人  顏偉哲律師
            林聰豪律師
上列聲請人即被告因違反毒品危害防制條例案件（111年度上訴
字第1747號），聲請具保停止羈押案件，本院裁定如下：
    主  文
聲請駁回。
    理  由
一、本件聲請人即被告張展魁（下稱被告）聲請意旨略以：
　　本案羈押被告係以「所犯為死刑、無期徒刑或最輕本刑為5
    年以上有期徒刑之罪，而有相當理由認有逃亡、滅證或勾串
    共犯或證人之虞」為由，然此羈押原因應已薄弱，且若予具
    保停止羈押，亦無妨害日後審判、執行進行之虞，就其原因
    說明如下：
　㈠本件重要證據資料均已蒐集完備，被告實無勾串共犯、證人
    或滅證之可能與必要：
　⒈被告於民國110年9月23日調查筆錄供稱：「（問：你於110年
    8月6日17時00分彰化縣○○鎮○○路0號《鹿港郵局》前收取《郵件
    編號：CH00000000US，收件人：Tsai Stephanie，收件地址
    ：No.0, Lane 000, Zooooooooo Rd., Lukang Town, Chung
    hua Country 505 Taiwan∕中譯：彰化縣○○鎮○○路000巷0號
    【鹿港澄悅商旅】郵包，收件電話：0000-000000》詳情為何
    ？）這件郵包是我在美國的朋友JC郵寄過來的，鹿港澄悅商
    旅這個收件地點是他挑的，待我收取繫案郵包後，會將裡面
    的大麻花取出，再拿到臺北給高子強，高子強會以現金支付
    我新臺幣42萬元」、「（問：你持用手機內照片截圖內顯示
    訂房名『Sophia Tien』、『0000-000000』照片，Booking訂單
    編號0000000000，入住飯店美麗春天大飯店《地址：新北市○
    ○區○○路0號》，入住時間8月7日至8月8日，截圖內資訊用意
    為何？）這個入住資訊一樣是我花美金8000元請JC協助自美
    國購買大麻花，他選定美麗春天大飯店為收件地址，待我前
    往領取國際郵包後，會將大麻花取出，再轉交給高子強，高
    子強會以現金支付我新臺幣42萬元。」等語（見臺灣彰化地
    方檢察署110年度偵字第9242號卷第178、179頁）。
　⒉又被告於原審審理程序中供稱：「（審判長問：你轉售跟買
    方在運輸毒品之前都已經談好了嗎？）是，跟高子強，他說
    多少都可以跟我買」、「（審判長問：本案中你跟JC的關係
    為何？）我先跟JC買，他算是上手，我以8000美金跟JC買70
    0公克2包大麻，所以本案我用了16000美元跟他購買。我先
    請美國的朋友幫我付了2000美元給JC，其餘部分要等高子強
    錢付給我之後，會匯款給JC」等語（詳原審卷第409頁）。
　⒊就上述被告於偵查及原審審判中之供述以觀，被告已就自身
    及共犯涉案之犯罪事實供述綦詳，亦即與共犯高子強之約定
　　、以如何之方式向JC購買大麻花、大麻花之價格、購買之數
    量及透過何種方式將大麻郵包運輸來台等重要犯罪事實為自
    白坦認，故被告業無聯繫勾串共犯之必要。再者，檢警之所
    以能查獲共犯高子強，係被告於偵查中主動提供共犯高子強
    之資訊，使檢警得以順利查獲，由此，被告更無勾串共犯高
    子強之必要。又羈押至今，被告自身及共犯高子強均為檢警
    或原審法院訊問完畢，案情已無晦暗不明，況且本案相關之
    重要證物或證據資料皆已蒐證完備附卷或經扣押，被告已無
    滅證之可能與空間。
　㈡被告有固定住居所及正當之工作，非屬販賣毒品維生之人，
    且被告家庭聯繫良好，應無逃亡之虞：
　⒈被告有固定住居所，於案發前係從事網拍工作，並非以販賣
    毒品維生之人，且被告之生活單純，加以被告之家庭聯繫良
    好，遭逢羈押至今已長達1年，每每思及家中之母親及家人
　　，被告即對其所為之犯行甚感懊悔。又被告之網拍工作現由
    其母親暫時接手，惟因母親不諳流程，導致客戶嚴重流失，
    經濟上已陷入危機，倘被告未能返家處理，恐有危及家庭生
    計之虞，在在顯示被告實有具保出外安頓工作及家人之必要
　　，當不會棄保或置家人於不顧，應認被告無逃亡之虞。
　⒉被告於前案雖有通緝紀錄，然前案中被告係於107年12月28日
    遭臺灣臺北地方檢察署發布通緝，旋於108年1月初遭緝獲，
    此有被告前科紀錄在卷可證，顯見通緝期間甚短，且據被告
    表示其當時係自行到案而非為警逮捕，此亦可由調取前案相
    關卷證應得明瞭，自難僅憑被告於前案曾遭通緝，遽認被告
    於本案中有逃亡之虞，從而執此認定被告至今尚有逃亡之虞
    ，實有誤會。
　㈢被告先前係因鎖骨受傷，為減緩痛感，始接觸大麻毒品，且
    被告所為對社會秩序之危害尚屬有限，並於案發後即自白坦
    承犯行，更積極協助檢警破獲共犯高子強，應認犯後態度良
    好，顯有悔意，倘以具保等侵害較小之手段代替，已足以確
    保本案後續審判或執行程序之順利進行，應認無羈押必要性
　　：
　⒈被告之前接觸大麻之緣由，係被告在美國曾因鎖骨受傷，為
    減緩痛感，方依醫囑使用醫用大麻止痛，被告回台後，舊疾
    復發，被告為求止痛而輸入自用（見臺灣臺北地方法院108
    年度訴字第166號刑事判決），直至本次又加以友人高子強
    之請託，始一時失慮再度運輸大麻來台。
　⒉被告運輸毒品之共犯或販賣第二級毒品大麻之對象僅有其多
    年友人高子強一人，並非集團式犯罪或在網路或其他平台散
    布予不特定多數人，對毒品流通之影響力始終有限。又本案
    大麻包裹運輸來台後，即遭關務人員及檢調人員即時查獲，
    未實際流入市面造成毒品擴散之重大危害，且其惡性及對於
    社會秩序與國民健康之危害程度，顯然不如大量走私進口或
    長期、大量販賣毒品營生之「大盤」、「中盤」毒梟。又被
    告自警方、檢察官偵辦起至今，均對於其所涉之犯罪事實，
    已自白坦認，並積極供出共犯高子強，已彌補其所犯之錯誤
　　，業如前述。顯見被告犯後態度良好，明白其所為之不當，
    願意接受司法審判。足認本案倘以具保等侵害較小之手段代
    替，應足以確保後續審判或執行程序之順利進行。
　㈣綜上，懇請審酌被告之羈押原因應已薄弱，且其所涉犯罪事
    實對社會侵犯之危害性、被告犯案之情節、涉案之輕重、被
    告人身自由之私益及防禦權受限制之程度等一切情事，同時
    考量被告就其所知已坦承相告等情，足徵命被告具保、責付
    或限制住居等侵害較小之手段，應足以擔保後續程序之順利
    進行，是認對被告維持羈押處分非屬必要，依被告目前之身
    心狀態、家庭狀況及犯罪動機、手段等因素綜合判斷，參以
    羈押僅為維持刑事司法權有效行使之最後手段等情，應認欠
    缺羈押必要性，請准予被告具保。被告倘能具保，定將全力
    配合後續審判程序等語。
二、羈押被告之目的，在於確保訴訟程序之進行，確保證據之存
    在及真實，暨確保刑罰之執行，而被告有無羈押之必要，及
    羈押後其原因是否仍然存在，有無繼續延長羈押之必要，均
    屬事實認定之問題，法院應就具體個案情節予以斟酌決定，
    如就客觀情事觀察，法院准許羈押之裁定在目的與手段間並
    無濫用其權限及違反比例原則之情形，即不得任意指為違法
    。又據以判斷羈押之要件，並不以嚴格證明為必要，其以自
    由證明，即為充足（最高法院101年度台抗字第401號、第49
    4號裁定意旨參照）。又被告有無繼續羈押之必要，事實審
    法院本得斟酌訴訟進行程度及其他一切情形而為認定，故受
    羈押之被告除確有刑事訴訟法第114條所列情形之一，經具
    保聲請停止羈押不得駁回外，如以其他原因聲請具保停止羈
    押，其應否准許，事實審法院自有認定裁量之權（最高法院
    100年度台抗字第138號裁定意旨參照）。
三、經查：
　㈠被告前經本院訊問後，認其涉犯毒品危害防制條例第4條第2
    項之運輸第二級毒品、懲治走私條例第2條第1項之私運管制
    物品進口及毒品危害防制條例第4條第6項、第2項之販賣第
    二級毒品未遂等最輕本刑有期徒刑5年以上之罪嫌，犯罪嫌
    疑重大，且之前曾有通緝之前案紀錄，認有相當理由認為有
    逃亡之虞，非予羈押顯難進行審判、執行，依刑事訴訟法第
　　101條第1項第3款規定，自111年7月21日起予以羈押在案。
　㈡被告涉犯共同運輸第二級毒品罪之犯行，依被告供述內容及
    本院卷內相關證據資料，足認被告犯罪嫌疑重大，並經原審
    法院於111年6月8日以110年度訴字第1051號刑事判決判處有
    期徒刑6年6月，足見被告所受諭知之刑期非輕，且被告所犯
    之運輸第二級毒品為最輕本刑5年以上有期徒刑之罪，屬刑
    事訴訟法第101條第1項第3款所定之罪，衡酌重罪常伴有逃
    亡之高度可能，係趨吉避凶、脫免刑責、不甘受罰之基本人
    性，實有相當理由足認被告將來面臨重罪之審判或重罪之處
    罰，恐有逃匿以規避審判程序進行及刑罰執行之虞。況佐以
    被告之前案資料觀之，被告於107年間曾因運輸第二級毒品
    案件遭通緝之紀錄，有臺灣高等法院被告前案紀錄表1份在
    卷可憑（見本院卷第11頁），而本案所涉犯罪又較前案嚴重
    許多，則其為規避刑罰之執行而妨礙審判及執行程序進行之
    危險性將更為增加，是有相當理由足認被告有逃亡之虞，有
    刑事訴訟法第101條第1項第3款之羈押原因。聲請意旨雖稱
    被告有固定居所、正當之工作，家庭聯繫良好，其前案通緝
    期間甚短，為自行到案，本案無逃亡之虞情形，羈押原因應
    已薄弱云云，並非可採。復衡本案訴訟進行之程度，並審酌
    國家刑事司法權之有效行使、社會秩序及公共利益、被告人
    身自由之私益及防禦權受限制之程度，就其目的與手段依比
    例原則權衡，為確保將來之後續審判、執行程序得以順利進
    行，仍有羈押必要，顯無從以命被告具保、責付、限制住居
    等侵害較小之手段替代羈押。
　㈢至聲請意旨所述其坦承犯行、顯有悔意、係因舊傷接觸大麻
    毒品、積極協助破獲他案被告、販賣毒品數量不如「大盤、
    中盤」、有具保出外安頓工作及家人之必要等情，究屬被告
    犯罪後態度之量刑評價及一般遭羈押被告所需面臨之問題，
    仍無礙於被告仍有上開羈押事由存在之認定，且以刑事訴訟
    程序關於被告羈押之執行，係為確保國家司法權對犯罪之追
    訴處罰及保障社會安寧秩序而採取之必要手段，與被告家庭
    生活機能之圓滿，難免衝突，不能兩全，惟此部分核與被告
    是否具備羈押事由與羈押必要性之法律判斷無涉。復查無其
    他法定停止羈押之正當事由，自不足採為被告應予停止羈押
    之依據，或其他法定撤銷羈押之事由。從而，被告執前揭理
    由為具保停止羈押聲請，為無理由，應予駁回。
據上論斷，應依刑事訴訟法第220條，裁定如主文。
中　　華　　民　　國　　111 　年　　8 　　月    25　　日
           刑事第十一庭    審判長法　官   張  意  聰
                                 法　官   田  德  煙
                                 法　官   周  瑞  芬
以上正本證明與原本無異。
如不服本裁定，應於收受送達後5日內向本院提出抗告書狀（須
附繕本）。因疫情而遲誤不變期間，得向法院聲請回復原狀。

　　　　　　　　　　　　　　　　 書記官   涂  村  宇
　　　　　　　　　　　　　　　　 
中　　華　　民　　國　　111 　年　　8 　　月　　25　　日